【裁判字號】    97,裁,252
【裁判日期】    970110
【裁判案由】    商標異議
【裁判全文】
最  高  行  政  法  院  裁  定
                                     97年度裁字第00252號
上  訴  人  麗佳媚國際有限公司
代  表  人  甲○○
訴訟代理人  林聖鈞  律師
被 上訴 人  經濟部智慧財產局
代  表  人  王美花
上列當事人間商標異議事件，上訴人對於中華民國96年3月15日
臺北高等行政法院95年度訴字第1505號判決，提起上訴，本院裁
定如下：
    主  文
上訴駁回。
上訴審訴訟費用由上訴人負擔。
    理  由
一、按對於高等行政法院判決之上訴，非以其違背法令為理由，
    不得為之，行政訴訟法第242條定有明文。依同法第243條第
    1項規定，判決不適用法規或適用不當者，為違背法令；而
    判決有同條第2項所列各款情形之一者，為當然違背法令。
    是當事人以高等行政法院判決有不適用法規或適用法規不當
    為上訴最高行政法院之理由時，其上訴狀或理由書應有具體
    之指摘，並揭示該法規之條項或其內容。如以行政訴訟法第
    243條第2項所列各款情形為理由時，其上訴狀或理由書，應
    揭示合於該條項各款之事實，如未依此項方法表明者，即難
    認為已對高等行政法院判決之違背法令有具體之指摘，其上
    訴自難認為合法。
二、本件上訴人前於民國92年5月1日以「ALLY」商標，指定使用
    於當時商標法施行細則第49條所定商品及服務分類表第3類
    之香水、面霜、冷霜、化粧水…等商品，向被上訴人申請註
    冊，經被上訴人審查，准列為註冊第0000000號商標（下稱
    系爭商標）。嗣關係人瑞士商巴蕾鞋廠股份有限公司（下稱
    關係人）持81年3月16日註冊之553655號「BALLY」商標，指
    定使用在香水、化粧品及髮水等商品（下稱據爭商標），以
    系爭商標有違商標法第23條第1項第12、13款之規定，對之
    提起異議。案經被上訴人審查，以93年10月5日中台異字第
    930560號商標異議審定書為異議不成立之處分。關係人不服
    ，提起訴願，經訴願機關以94年5月25日經訴字第094061281
    90號訴願決定書撤銷原處分。案經被上訴人重為審查，認定
    系爭商標違反商標法第23條第1項第13款之規定，而以94年8
    月22日中台異字第940913號商標異議審定書為「第0000000
    號『ALLY』商標之註冊應予撤銷」之處分。
三、本件上訴雖以原審判決違背法令為由，惟核其上訴理由狀所
    載內容，係以系爭商標乃經過設計而以特殊字體呈現，自商
    標之整體圖樣、異時異地與隔離相對比較而言，系爭商標與
    據爭商標並不相似，亦無任何關聯性或聯想性，顯見原判決
    背離通體觀察原則；況依被上訴人審查基準5.2.6.5規定以
    觀，二者實無近似之餘地，然原判決對此主張，卻未予審酌
    ，僅以二商標之讀音唱呼間略有輕重音之別，即認為構成近
    似，顯有判決理由不備及違背法令之違誤等理由，無非就商
    標是否構成近似之事實加以爭執，核係就原審取捨證據、認
    定事實之職權行使，指摘其為不當，並就原審已論斷者，泛
    言未論斷，或就原審所為論斷，泛言其論斷違反論理及經驗
    法則，而未具體表明原判決合於不適用法規、適用法規不當
    或行政訴訟法第243條第2項所列各款之情形，難認為對原審
    判決之如何違背法令已有具體之指摘，依首揭說明，其上訴
    為不合法，應予駁回。
四、依行政訴訟法第249條第1項前段、第104條、民事訴訟法第
    95條、第78條，裁定如主文。
中    華    民    國    97    年    1     月    10    日
                    最高行政法院第五庭
                        審判長法官  劉  鑫  楨
                              法官  侯  東  昇
                              法官  林  樹  埔
                              法官  劉  介  中
                              法官  戴  見  草
以  上  正  本  證  明  與  原  本  無  異
中    華    民    國    97    年    1     月    10    日
                              書記官  吳  玫  瑩


司法院資訊處製作；財團法人民間司法改革基金會備份。
